【裁判字號】    96,交聲,481
【裁判日期】    970226
【裁判案由】    聲明異議
【裁判全文】
臺灣臺南地方法院交通事件裁定         96年度交聲字第481號
原處分機關  交通部公路總局嘉義區監理所台南監理站
異議人即受
受處分人    甲○○
上列受處分人因違反道路交通管理處罰條例案件，對於交通部公
路總局嘉義區監理所台南監理站，民國96年6月7日所為之裁決處
分（處分案號：嘉監南字第裁74-S00000000號），聲明異議，本
院裁定如下：
      主  文
異議駁回。
      理  由
一、原處分意旨略以：異議人即受處分人甲○○（下稱異議人）
    所有之車號C9-6546號自用小客車，於民國96年5月6日下午
    13時32分許，經異議人之妻曾美月駕駛至台南市○○路○段
    422 號時，因該處禁止臨時停車，經台南市警察局第二分局
    南門派出所警員 (下稱舉發機關)鳴笛示意曾美月將車駛離
    ，曾美月因欲等其夫甲○○上車不願離開，舉發警員便請曾
    美月出示駕駛執照及行車執照。曾美月車上未隨車攜帶行車
    執照，嗣後方由異議人提出。故舉發機關遂以曾美月「未帶
    行照 (行駛道路)( 並記載於13時45分補證)」為由，而對曾
    美月予以製單舉發，嗣原處分機關即交通部公路總局嘉義區
    監理所台南監理站查明後，改對異議人依道路交通管理處罰
    條例 (下稱處罰條例)第14條第1項第2款之規定，裁處罰鍰
    新臺幣（下同）300元等語。
二、本件聲明異議意旨略以：異議人與太太要一起出門，於當天
    中午接到電話，立即帶著太太的手提包 (行照放於皮包內)
    出門上車，看見1員警要我太太開車離開，等車停好後，再
    與太太一起出示證件，前後不到5分鐘且當時車未行駛，竟
    遭開單舉發，並不合理云云，為此聲明異議。
三、按汽車行駛，有行車執照未隨車攜帶者，處汽車所有人300
    元以上600元以下罰鍰，處罰條例第14條第2款定有明文。
四、本院審酌：
  (一)異議人所有之車號C9-6546號自用小客車，於96年5月6日下
    午13時32分許，經其妻曾美月駕駛至台南市○○路○段422號
    處等待異議人上車時，因該處為禁止臨時停車處所，舉發機
    關遂鳴笛示意曾美月將車駛離，曾美月因要等異議人上車不
    願離開，舉發警員便要求曾美月出示駕照及行照。因曾美月
    車上未隨車攜帶行車執照，於約13時45分許方由異議人提出
    。故舉發機關遂以曾美月「未帶行照 (行駛道路)( 並記載
    於13時45分補證)」為由，而對曾美月予以製單舉發，嗣原
    處分機關改對異議人依處罰條例第14條第2款之規定，裁處
    罰鍰300元之事實，有：
    原處分機關裁決書。
    舉發機關舉發通知單。
    聲明異議狀。
    96年7月2日調查筆錄。
    等件為證，且為異議人所不否認，此部分事實當可認定。
  (二)證人即本件舉發員警林瑞南，於本院96年7月2日調查中證稱
    ：「是我舉發的，舉發當天，...13：22前我發現異議人車
    輛經過我們警車停於我們警車前方，也就是舉發地點，我於
    13：22鳴笛1次，對方車輛沒有反應，我於13：25鳴警報器
    ，該車仍置之不理，我前往盤查，告訴駕駛人該處為紅線，
    不能停車，請他將車輛開走，他告訴我在等家人，不能開走
    ，所以我請駕駛人出示駕照、行照，異議人告訴我要請家人
    拿出來，我說可以，就等到13：45才看到駕駛人的駕照、行
    照」等語 (見本院卷第16頁)。又異議人當時停車地點，係
    由台南市政府交通局所劃設之「禁止臨時停車線」，亦有台
    南市政府交通局96年7月17日南交局管字第09617048760號函
    影本在卷可證 (見本院卷第23頁)。故舉發警員查核異議人
    行車執照之程序即無違誤，並已證稱駕駛人於上揭時地未攜
    帶行車執照而駕車之違規事實明確。
  (三)參以證人林瑞南警員與異議人間，不僅未有任何怨隙，且係
    毫不相識之人，衡情證人應無設詞攀誣，或是虛構違規事實
    以陷害異議人之理。且參以前揭證言應無誤看或誤為判斷之
    可能。何況警員執行公務時，本身即受有行政懲處責任之監
    督，且其到庭具結作證，更係以刑事責任擔保其證言之真實
    性，故證人林瑞南警員之上開證述內容，以及其所舉發之違
    規事實，經核應無不可採信之處。
  (四)異議人之妻曾美月，於本院調查中亦坦承駕車從台南市○○
    路○段390巷地下停車場開至台南市○○路○段420巷自家巷口
    (見本院卷第3頁異議狀及本院96年度交聲第479號案第3頁異
    議狀所述)故曾美月未隨車攜帶行車執照而駕駛異議人所有
    車輛之違規事實已可認定，此不因駕駛人駕車時間長短及事
    後是否熄火等待他人上車而影響違規之認定，亦不因事後補
    提行車執照而得以免罰，故異議人所辯並不可採。
  (五)異議人之妻曾美月於本院調查中雖又辯稱：正確停車之時間
    ，依其撥打電話之通聯紀錄所載，為下午13時32分35秒，而
    據此主張舉發之時間有誤云云。然查上揭時間為曾美月撥打
    電話之時間，係在其違規行為之後，並非實際之違規時間。
    又因上所述，本件異議人之違規行為已可認定，此主張與異
    議人之違規行為是否成立無關，本院爰不再予以詳細論述。
五、綜上所述，原處分機關之裁決即不合法，本院認為異議人聲
    明異議並無理由，原處分機關亦無任何違誤，應予駁回。
六、據上論斷，應依道路交通案件處理辦法第19條前段，裁定如
    主文。
中    華    民    國    97    年    2     月    26    日
                        交通法庭法  官  蔡直青
以上正本證明與原本無異。
如不服本裁定，應於收受送達後5日內向本院提出抗告狀。（應
附繕本）
                                書記官  劉鴻瑛
中    華    民    國    97    年    2     月    27    日


司法院資訊處製作；財團法人民間司法改革基金會備份。
